# 持有股票的公允价值

提问人：lan_guang 时间：2019-11-15 19:39:56
公司持有的流通股作为交易性金融资产，资产负债表日的公允价值如何确定？

回答人：chenyiwei
一般可直接按活跃市场上的期末收盘价。
如果没有活跃市场，或者处于长期停牌状态的，则参考证券业协会、基金业协会等行业协会发布的《证券投资基金投资流通受限股票估值指引 [试行]》（中基协发 [2017]6 号）、《私募投资基金非上市股权投资估值指引（试行）》、《证券公司金融工具估值指引》、《非上市公司股权估值指引》及《证券公司金融工具减值指引》（中证协发[2018]216号）等指引进行估值。

提问人：ceilinyu 时间：2019-11-18 06:30:33
虽然有活跃市场的上期末收盘价，但股票价格波动很大，能否以资产负债表日前 30 天、 60 天、 120 天的平均收盘价或其他方式计量持有活跃股票的公允价值？以避免公允价值波动过大对财务报表的影响？

回答人：chenyiwei
一般不可以。